# 求助陈版，处置子公司后，购买子公司的存货对外置。

提问人：liuweisheng 时间：2019-07-30 21:09:40
2018 年底，A 公司处置全资子公司 B。 2018 年处置前 B 卖给 A 一批货物成本 100 万，收入 130 万。.A 公司在 2019 年将货物以 150 万卖出。
合并报表层面， 2018 年底抵消分录是冲收入和存货 30 万吗，那这样存货为 100 万，感觉应该是 130 万啊因为B 已经剥离了。 再有2019 年实现的利润怎么考虑？

回答人：chenyiwei
2018 年末合并抵销处理，虽然此时 B已经被处置，但因为标的存货仍在合并主体内，相关的内部交易损益仍未实现，应继续进行抵销存货的处理，即：
借：收入 130 ，贷：成本 100 ，贷：存货 30.
2019 年度抵销分录：借：年初未分配利润 30 ，贷：营业成本 30.合并报表层面显示对外销售收入 150 ，成本100.